臺灣臺中地方法院行政訴訟判決
110年度交字第307號
原      告  張朋彥  
被      告  臺中市政府警察局烏日分局

代  表  人  楊川    
上列當事人間交通裁決事件，原告不服被告民國110年7月16日中
市警烏分裁字第U00000000號裁決書，提起行政訴訟，本院判決
如下：
    主  文
原告之訴駁回。
訴訟費用新臺幣參佰元由原告負擔。
    事實及理由
一、程序事項：按行政訴訟法第237 條之7 規定，交通裁決事件
    之裁判，得不經言詞辯論為之。本件屬交通裁決事件，依兩
    造所述各節及卷內資料其事證已臻明確，本院認無經言詞辯
    論之必要，爰不經言詞辯論而為判決。
二、事實概要：原告於民國110年5月15日14時15分許，於臺中市
    ○○區○○○○○0號門，因「違規攬客」之違規行為，遭
    內政部警政署鐵路警察局臺中分局（下稱舉發機關）員警認
    定原告違反道路交通管理處罰條例第81條之1規定，並掣開
    第U00000000號舉發違反道路交通管理事件通知單，被告續
    於110年7月16日以中市警烏分裁字第U00000000號裁決書（
    下稱原處分），裁罰原告新臺幣（下同）1,800元之罰鍰。
    原告不服，提起本件行政訴訟。
三、原告主張略以：當天下午本人於高鐵台中站1A門口外面馬路
    旁與人聊天，突然見到面前有一位小姐欲招攬二樓車道上計
    程車，我向她告知依規定此處不得搭乘計程車，並告知她要
    到樓下去搭，於是跟她說：我帶你下去。當我和乘客從1A門
    外走進車站室內時，舉發員警突然向我們靠近不發一語緊跟
    在後，抵達一樓走出7號門出口後，我向該女乘客說這是計
    程車乘車處，你可以選擇搭乘此處計程車，或者我也是合法
    計程車營業人亦可選擇搭乘我的計程車，…本案完全未有違
    規攬客構成要件。且依交通部函釋計程車違規營業之舉發及
    裁罰認定要件：…如駕駛人僅在車站內攬客，而乘客未搭座
    或無事實可證乘客與駕駛人就車資另有合意，不能謂已構成
    計程車違規攬客營業。本人從頭至尾皆不知該女乘客欲搭計
    程車到何地，女乘客亦無搭乘之事實，更無就車資有合意，
    本人並無構成違規攬客之要件等語，並聲明：原處分撤銷，
    訴訟費用由被告負擔。
四、被告答辯則以：
  ㈠道路交通管理處罰條例第81條之1規定：「於鐵路公路車站或
    其他交通頻繁處所，違規攬客，妨害交通秩序者，處新臺幣
    1千5百元以上3千元以下罰鍰」。
  ㈡經查證員警微型攝影機，發現原告由高鐵臺中站2樓1A門口帶
    旅客往1樓7號門口，走出高鐵7號門口後，見旅客未尾隨原
    告後方，直走欲前往計程車排班處所搭車時，原告開口向旅
    客表示自己亦為計程車司機，旅客聽見改變方向前往原告方
    向走去，原告並欲帶旅客前往渠停車處所搭車，原告於站區
    人潮頻繁處所隨意攬客之行為明顯已影響旅客通行，妨害現
    場交通秩序。
  ㈢原告身為計程車司機，理應依照規定在臺中市所設置之巡迴
    計程車排班處載客，然卻未依規定於車站內主內告知乘客「
    我也是合法計程車司機，亦可選擇搭我的車。」此舉明顯已
    有招攬之行為。
　㈣原告有多次違規攬客遭舉發之紀錄，從107年3月14日至110年
    7月22日共有11件罰單，可間接證明原告經常往來高鐵臺中
    站，以攬客載客為業等語，並聲明：原告之訴駁回，訴訟費
    用由原告負擔。
五、本院之判斷：
  ㈠按道路交通管理處罰條例第81條之1規定：「於鐵路公路車站
    或其他交通頻繁處所，違規攬客，妨害交通秩序者，處新臺
    幣1千5百元以上3千元以下罰鍰。」。
  ㈡查本件如事實概要所述之情事，有舉發機關第U00000000號舉
    發違反道路交通管理事件通知單、原處分、送達證書、被告
    110年6月18日中市警烏分交字第1100034066號函、員警密錄
    器擷圖、高鐵臺中站1樓7號門口照片等資料附卷可稽（見本
    院卷第63-77頁），堪信為真實。
  ㈢原告雖主張女乘客亦無搭乘之事實，更無就車資有合意，本
    人並無構成違規攬客之要件云云，惟依舉發機關提供之員警
    密錄器擷圖（見本院卷第71-77頁）顯示，畫面時間2021/05
    /15 14：19：30時，原告由二樓1A出口處帶旅客，準備搭手
    扶梯前往1樓7號出口，14：20：00時原告與旅客行走至1樓7
    號出口計程車排班處，14：20：08時旅客欲前往排班計程車
    處搭車，14：20：13時旅客改往反方向行走，14：20：15時
    ，旅客與原告同時出現在畫面中等情，核與卷附道路交通管
    理事件員警回覆單：「…員警擔服7號門守望勤務時於1A門見
    原告於站區內徘徊，因此於現地守望以防違規情事，後見原
    告與一名旅客攀談並帶該名旅客前往7號出口，疑似有違規
    行為，因此上前了解情形，至7號門後，見旅客原本欲搭乘
    排班處計程車，此時原告表明自己是計程車司機，可以搭乘
    其計程車，此行為顯非上述於招呼站內從事計程車營運行為
    ，明顯妨害車站內交通秩序…」（見本院卷第97頁）等語相
    符，足見原告已構成違規招攬乘客之要件，況原告亦於起訴
    狀自承有詢問該名乘客是否需要搭車，雖尚無至議價邀約之
    階段，然原告確實有於交通頻繁之處所招攬客人之行為，要
    屬違反道路交通管理處罰條例第81條之1之規定。故原告前
    開主張云云，即非可採。
  ㈣綜上所述，原告於事實概要欄所載時、地，有「違規攬客」
    之違規行為，從而，被告依道路交通管理處罰條例第81條之
    1規定，對原告裁處罰鍰1,800 元，核無違誤。原告訴請撤
    銷原處分，為無理由，應予駁回。
六、本件事證已臻明確，兩造其餘主張及陳述，經核於判決結果
    不生影響，爰不逐一論列，附此敘明。
七、本件第一審裁判費為300 元，應由原告負擔，爰確定第一審
    訴訟費用額如主文第2 項所示。
據上論結，本件原告之訴為無理由，依行政訴訟法第237 條之7
、第98條第1 項前段、第237 條之8 第1 項，判決如主文。
中　　華　　民　　國　　111 　年　　2 　　月　　25　　日
　　　　　　　　　行政訴訟庭　法　官　楊萬益
以上正本證明與原本無異。
如不服本判決，應於判決送達後20日內，向本院提出上訴狀並表
明上訴理由（原判決所違背之法令及其具體內容或依訴訟資料可
認為原判決有違背法令之具體事實），其未表明上訴理由者，應
於提出上訴後20日內向本院補提理由書（上訴狀及上訴理由書均
須按他造人數附繕本，如未按期補提上理由書，則逕予駁回上訴
），並應繳納上訴裁判費新臺幣750元。
中　　華　　民　　國　　111 　年　　2 　　月　　25　　日
　　　　　　　　　　　　　　　書記官　林柏名